【裁判字號】    99,易,645
【裁判日期】    990520
【裁判案由】    竊盜
【裁判全文】
臺灣高雄地方法院刑事判決               99年度易字第645號
公  訴  人  臺灣高雄地方法院檢察署檢察官
被      告  乙○○
上列被告因竊盜案件，經檢察官提起公訴（99年度偵字第10754
號），被告於準備程序進行中就被訴事實為有罪之陳述，經本院
合議庭裁定改依簡式審判程序審理，判決如下：
    主  文
乙○○攜帶兇器竊盜，累犯，處有期徒刑柒月。扣案之板手、螺
絲起子及鋸子各壹把，均沒收。
    事  實
一、乙○○前於民國94年間，因違反毒品危害防制條例案件，經
    本院以94年度訴字第1087號判決，分別判處有期徒刑1 年2
    月、6 月，應執行有期徒刑1 年6 月，嗣經臺灣高等法院高
    雄分院以94年上訴字第1464號上訴駁回確定；於95年間，因
    竊盜、贓物案件，經本院以95年度簡字第3136號判決各處有
    期徒刑3 月，應執行有期徒刑5 月確定；因違反毒品危害防
    制條例案件，經本院以95年度訴字第1847號判決處有期徒刑
    1 年4 月確定；於96年間，因違反毒品危害防制條例案件，
    經本院以96年度訴字第516 號判決處有期徒刑8 月確定，上
    開各罪經本院以96年度聲減字第5153號裁定，分別減刑為有
    期徒刑7 月、3 月、1 月15日、1 月15日、8 月、4 月，應
    執行有期徒刑1 年4 月，並接續執行，甫於97年6 月30日縮
    短刑期執行完畢。詎猶不知悔改，將其所有客觀上足以對人
    之生命、身體構成威脅，足供兇器使用之板手、螺絲起子及
    鋸子各1 把放置於所騎乘之自行車上而攜帶之，於99年3 月
    23日10時10分許，在高雄縣大寮鄉○○村○○路279 巷196
    號之2 工廠後方空地，見甲○○所有之不鏽鋼雨棚1 只（價
    值新台幣1500元）置放該處，竟意圖為自己不法之所有，徒
    手竊取之，得手後正擬逃逸之際，為警當場查獲，並扣得其
    所有，供犯本件加重竊盜罪所用之板手、螺絲起子及鋸子各
    1 把。
二、案經高雄縣政府警察局林園分局報告臺灣高雄地方法院檢察
    署檢察官偵查起訴。
    理  由
一、本案被告乙○○所犯之罪，並非法定刑為死刑、無期徒刑或
    最輕本刑三年以上有期徒刑之罪，亦非高等法院管轄第一審
    之案件，其於本院準備程序中就被訴事實已為有罪之陳述，
    本院乃裁定進行簡式審判程序。又簡式審判程序之證據調查
    ，依刑事訴訟法第273 條之2 規定，不受同法第159 條第1
    項審判外陳述排除之限制，再被告對於卷內之各項證據亦不
    爭執證據能力，故卷內所列之各項證據，自得作為證據，先
    予敘明。
二、上揭犯罪事實，業經被告乙○○坦承不諱，核與被害人甲○
    ○於警詢時之陳述相符（見高雄縣政府警察局林園分局警卷
    第4 頁至第5 頁），復有具領人甲○○之贓物認領保管單、
    現場照片4 張（見高雄縣政府警察局林園分局警卷第6 頁至
    第8 頁）在卷可稽，足見被告任意性自白與事實相符，本件
    事證明確，其犯行堪以認定，應予依法論科。
三、按刑法第321條第1項第3款之攜帶兇器竊盜罪，係以行為人
    攜帶兇器竊盜為其加重條件，此所謂兇器，其種類並無限制
    ，凡客觀上足對人之生命、身體、安全構成威脅，具有危險
    性之兇器均屬之，且祇須行竊時攜帶此種具有危險性之兇器
    為已足，並不以攜帶之初有行兇之意圖為必要；亦即行為人
    攜帶兇器有行兇之可能，客觀上具有危險性，即為已足，至
    其主觀上有無持以行兇或反抗之意思，尚非所問（最高法院
    79年台上第5253號判例、最高法院74年度第3次刑事庭會議
    決議可參）。亦即，刑法第321 條第1 項第3 款之攜帶兇器
    竊盜罪係以行為人攜帶兇器竊盜為其加重條件，只要於竊盜
    時攜帶兇器，即構成加重竊盜罪名，因立法所規範者為攜帶
    兇器竊盜即屬於加重條件，而不以取出兇器犯之為必要，亦
    不以攜帶之初有持以行兇之意圖為限（最高法院94年台上字
    第3149號判決意旨參見）。本件扣案之板手、螺絲起子及鋸
    子各1 把均係金屬材質製成，前端均屬尖銳，客觀上自足以
    對於他人之生命、身體構成威脅而具有危險性，屬刑法所謂
    兇器甚明，而被告既將上開工具置於所騎乘之自行車上，足
    見其確有攜帶兇器之事實，而業已符合刑法第321 條第1 項
    第3 款「攜帶兇器而犯之」之加重條件，是核被告所為係犯
    刑法第321 條第1 項第3 款攜帶兇器加重竊盜罪。被告有事
    實欄所載之前案紀錄，甫於97年6 月30日徒刑期滿執行完畢
    ，有臺灣高等法院被告前案紀錄表在卷可佐，其於受有期徒
    刑執行完畢後，5 年內故意再犯本件有期徒刑以上之罪，為
    累犯，應依刑法第47條第1 項規定加重其刑。爰審酌被告不
    思正途以獲取所需，僅為貪圖小利，竟任意攜帶兇器，以竊
    取之方式，冀得不法之財物，惟念其所竊財物價值非鉅，犯
    後復坦承犯行，態度尚可，並考以被告犯罪之動機、目的、
    手段等一切情狀，量處如主文所示之刑，以資懲儆。扣案之
    板手、螺絲起子及鋸子各1 把，均係被告所有，業據其供承
    在卷，且皆為供被告犯本件加重竊盜罪所用之物，應俱依刑
    法第38條第1 項第2 款宣告沒收。
據上論斷，依刑事訴訟法應依刑事訴訟法第273 條之1 第1 項、
第299 條第1 項前段，刑法第321 條第1 項第3 款、第47條第1
項、第38條第1項第2款，判決如主文。
本案經檢察官鄧藤墩到庭執行職務。
中    華    民    國    99    年    5     月    20    日
                  刑事第七庭  法  官  簡佩珺
以上正本證明與原本無異。
如不服本判決應於收受送達後十日內向本院提出上訴書狀，並應
敘述具體理由；其未敘述上訴理由者，應於上訴期間屆滿後二十
日內向本院補提理由書（均須按他造當事人之人數附繕本）「切
勿逕送上級法院」。
中    華    民    國    99    年    5     月    20    日
                              書記官  蕭家玲
附錄犯罪科刑法條：
中華民國刑法第321條
（加重竊盜罪）
犯竊盜罪而有左列情形之一者，處6 月以上、5 年以下有期徒刑
：
一、於夜間侵入住宅或有人居住之建築物、船艦或隱匿其內而犯
    之者。
二、毀越門扇、牆垣或其他安全設備而犯之者。
三、攜帶兇器而犯之者。
四、結夥三人以上而犯之者。
五、乘火災、水災或其他災害之際而犯之者。
六、在車站或埠頭而犯之者。
前項之未遂犯罰之。

司法院資訊處製作；財團法人民間司法改革基金會備份。
